【裁判字號】    98,訴,444
【裁判日期】    980623
【裁判案由】    違反毒品危害防制條例
【裁判全文】
臺灣嘉義地方法院刑事判決               98年度訴字第444號
公  訴  人  臺灣嘉義地方法院檢察署檢察官
被      告  甲○○
                    54
                    （現於臺灣嘉義監獄鹿草分監執行中）
上列被告因違反毒品危害防制條例案件，經檢察官提起公訴（98
年度毒偵字第658 號），被告於準備程序中就被訴事實為有罪之
陳述，經本院合議庭裁定由受命法官改依簡式審判程序審理，判
決如下：
    主  文
甲○○施用第一級毒品，累犯，處有期徒刑捌月。
    犯罪事實
一、甲○○前曾：(一)於民國93年間因施用毒品案件，經本院裁定
    令入勒戒處所施以觀察、勒戒後，認有繼續施用毒品之傾向
    ，再經本院裁定令入戒治處所施以強制戒治，嗣於94年6 月
    3 日認無繼續強制戒治之必要而釋放；(二)因施用第一級毒品
    、詐欺案件，經本院以95年度訴字第383 號、95年度嘉簡字
    第1627號分別判處有期徒刑6 月，並裁定應執行有期徒刑10
    月確定；又因施用第一級毒品、持有第二級毒品案件，經本
    院以95年度訴字第756 號判決分別判處有期徒刑6 月、拘役
    50日，嗣並裁定減刑為有期徒刑3 月、拘役25日確定；上開
    有期徒刑10月、3 月接續執行，於96年8 月23日縮短刑期假
    釋出監並付保護管束，96年9 月19日縮刑期滿，未經撤銷假
    釋，以已執行完畢論。
二、詎甲○○猶不知悔改，基於施用第一級毒品之犯意，於98年
    1 月30日某時，在嘉義市○○路某加油站附近路邊，以針筒
    注射之方式施用海洛因1 次。嗣於98年2 月1 日11時50分許
    ，其在嘉義市○○路與永和街口處因另案通緝為警查獲，經
    警徵得其同意而於同日13時許採集其尿液送驗，甲○○並在
    未有偵查犯罪職權之公務員發覺前，於同日警詢時主動供承
    其曾於98年1 月30日左右施用海洛因，對於未發覺之施用第
    一級毒品犯罪自首而接受裁判。
三、案經嘉義市政府警察局第一分局報請臺灣嘉義地方法院檢察
    署檢察官偵查起訴。
    理  由
一、本件被告所涉犯者為毒品危害防制條例第10條第1 項，非死
    刑、無期徒刑、最輕本刑為3 年以上有期徒刑之罪或高等法
    院管轄第一審案件。本院行準備程序時，被告就被訴事實為
    有罪之陳述，經告知簡式審判程序之旨，並聽取檢察官及被
    告之意見後，本院爰依刑事訴訟法第273 條之1 第1 項裁定
    由受命法官獨任進行簡式審判程序。故本件簡式審判程序之
    證據調查，依刑事訴訟法第273 條之2 之規定，不受同法第
    159 條第1 項、第161 條之2 、第161 條之3 、第163 條之
    1 及第164 條至第170 條規定之限制，合先敘明。
二、訊據被告對於上開犯罪事實，於警詢、偵查及本院審理中均
    坦承不諱（見警卷第2 頁、偵卷第10頁，本院卷第29、36頁
    ），另其於98年2 月1 日13時30分許為警採尿送驗，結果呈
    海洛因代謝物嗎啡陽性反應，有台灣檢驗科技股份有限公司
    98 年2月24日濫用藥物尿液檢驗報告、採尿同意書、嘉義市
    政府警察局第一分局毒品危害防制條例案件尿液送驗姓名對
    照表（尿液編號為：1C980201）各1 紙在卷可佐（見警卷第
    4 至6 頁），足認被告具任意性之自白與事實相符。又被告
    前因施用毒品案件，經本院裁定令入戒治處所施以強制戒治
    ，於94年6 月3 日執行完畢釋放，其係於強制戒治執行完畢
    後5 年內再為本件施用第一級毒品犯行，事證明確，應予依
    法論科。
三、論罪科刑：
(一)查海洛因為毒品危害防制條例所定之第一級毒品，是核被告
    所為，係犯毒品危害防制條例第10條第1 項之施用第一級毒
    品罪；其為施用而持有海洛因之低度行為，為施用之高度行
    為所吸收，不另論罪。另被告有如犯罪事實一(二)所述之前案
    紀錄，亦有上述前案紀錄表附卷可稽，其於受徒刑之執行完
    畢後，5 年以內故意再犯本件有期徒刑以上之罪，應依刑法
    第47條第1 項之規定論以累犯，並加重其刑。又被告98年2
    月1 日係因另案通緝為警查獲，嗣在未經有偵查犯罪職權之
    公務員發覺前，於同日警詢時主動供承其於98年1 月30日左
    右施用海洛因之犯行，有被告之警詢筆錄以及本院98年5 月
    22日辦理刑事案件電話紀錄查詢表在卷可佐（見本院卷第17
    頁），參以其事後並未逃避偵查及審理程序，堪認其係對於
    未發覺之施用第一級毒品犯罪自首而接受裁判，爰依刑法第
    62條前段之規定減輕其刑，並依刑法第70條之規定先加重後
    減輕之。
(二)爰依被告之供述（見本院卷第37頁）及卷附其臺灣高等法院
    被告前案紀錄表，審酌：被告為高職畢業之智識程度，入監
    前係從事搭建溫室工作，與母親共同生活，有施用毒品、詐
    欺等前案紀錄，經觀察、勒戒及強制戒治，仍未能戒除毒癮
    ，惟施用毒品係屬戕害自身健康之行為，及其犯後坦承犯行
    ，態度良好等一切情狀，並參酌公訴人求處被告有期徒刑8
    月，被告亦同意公訴人求刑之意見（見本院卷第38頁），量
    處如主文所示之刑。
據上論斷，應依刑事訴訟法第273 條之1 第1 項、第299 條第1
項前段，毒品危害防制條例第10條第1 項，刑法第11條前段、第
47條第1 項、第62條前段，判決如主文。
本案經檢察官楊騏嘉到庭執行職務。
中    華    民    國    98    年    6    月    23     日
                  刑事第三庭  法  官  陳 蒨 儀
以上正本證明與原本無異。
如不服本判決應於收受判決後10日內向本院提出上訴書狀，並應
敘述具體理由；其未敘述上訴理由者，應於上訴期間屆滿後20日
內向本院補提理由書（均須按他造當事人之人數附繕本）「切勿
逕送上級法院」。
中    華    民    國    98    年    6     月    23    日
                              書記官  楊 國 色
附錄本判決論罪法條：
毒品危害防制條例第10條第1項
施用第一級毒品者，處6 月以上5 年以下有期徒刑。


司法院資訊處製作；財團法人民間司法改革基金會備份。
